臺灣臺中地方法院刑事判決　　　　　　　　　　　　九十三年度易字第二六九四號
　　公　訴　人　臺灣臺中地方法院檢察署檢察官
　　被　　　告　甲○○
右列被告因恐嚇取財案件，經檢察官提起公訴（九十三年度偵字第一一一八三號、第
一八七六八號），本院判決如左：
    主  文
甲○○無罪。
    理  由
一、公訴意旨如後附起訴書所載。
二、按犯罪事實應依證據認定之，無證據不得認定犯罪事實，又不能證明被告犯罪者
    ，應諭知無罪之判決，刑事訴訟法第一百五十四條第二項、第三百零一條第一項
    分別定有明文。次按事實之認定，應憑證據，如未能發現相當證據，或證據不足
    以證明，自不能以推測或擬制之方法，以為裁判基礎，且認定不利於被告之事實
    ，須依積極證據，茍積極證據不足為不利於被告事實之認定時，即應為有利於被
    告之認定，更不必有何有利之證據，最高法院四十年度臺上字第八六號、三十年
    度上字第八一六號判例參照。
三、本件公訴人認被告涉犯刑法第三百四十六條第三項、第一項之恐嚇取財未遂罪嫌
    ，無非係以綜合戊○○、被告前女友丙○○、丙○○之弟弟乙○○在檢察官偵
    訊中所述，於民國八十九年七月間，戊○○持其郵局存摺到郵局領取補發之提款
    卡後，即將該存摺、提款卡交予被告保管，經當庭命被告書寫「郵局」、「甲○○」、「戊○○」文字之筆跡，經與恐嚇信上之「南山」字跡比對結果，書寫
    習慣相同，是以該恐嚇信上「郵局」、「戊○○」字跡應係被告所寫無訛等為其
    依據。惟本院訊之被告甲○○，堅詞否認有寫該些恐嚇信給被害人為恐嚇取財之
    行為，辯稱：伊以前在開通訊行，戊○○為伊僱請之員工，八十九年七、八月間
    ，伊曾幫戊○○向和信電訊股份有限公司（下簡稱和信公司）申請行動電話，因
    為申請書上必須附存摺正反面影印本，以便電話費自動轉帳，所以伊有向戊○○
    拿過存摺，但沒有拿提款卡，伊辦完後，就將存摺交還戊○○等語。
四、經查，(一)戊○○於八十九年五月十五日有向和信公司申請了兩支行動電話乙節，
    有和信公司九十四年一月十日和信字第○九四○○○二一號函在卷可稽（參本院
    卷第五八頁），又戊○○之郵局帳戶於八十九年七月二十一日曾補領提款卡部分
    ，有戊○○之該郵局帳戶明細存卷可佐（參本院卷第六六頁），可見被告在本院
    所言及戊○○、丙○○、乙○○在偵訊中所述，均非無據，惟該戊○○之郵局存
    摺、提款卡，於八十九年五月、七月間縱曾交予被告，惟於本件案發時間即八十
    九年十月十七日起至八十九年十月二十一日止，該存摺、提款卡是否仍在被告持
    有中，則無任何證據可資證明。(二)被告在檢察官偵訊中曾當庭書寫相關之「戊○○」、「郵局」等字各兩遍（參偵卷第七七頁），在本院準備程序中又當庭書寫
    相關之「郵局」、「戊○○」、「0000000000」、「高雄市三民區○○○路三三四號」、「信望愛牙科」、「內詳」等字各五遍（參本院卷第四六頁
    ），本院將被告所寫之該些字跡，與警卷內之該份恐嚇信（影本）手寫筆跡核對
    結果，其筆劃、字體、書寫習慣差異甚大。(三)本院向移送本案之高雄市政府警察
    局函調本件恐嚇信之原本，以便送請相關單位鑑定筆跡，惟高雄市政府警察局以
    九十三年十二月二十七日高市警刑偵七字第○九三○○八五七一二號函覆載：「
    該恐嚇信函因鑑識採證、人員調動、資料保存等不明原因，尚無法尋獲」（參本
    院卷第五一頁）。(四)戊○○之該郵局帳戶明細顯示：該帳戶於八十九年十月十八
    日辦理掛失，之後即未有任何款項進出，茲本件寄發恐嚇信之時間係八十九年十
    月十七日至八十九年十月二十一日，若本件恐嚇信係被告所寄，且當時戊○○之
    郵局存摺、提款卡在被告持有中，戊○○係共犯，何以該帳戶於恐嚇期間，竟予
    掛失，致所恐嚇之金錢無法匯入？綜上所述，本院認公訴人所舉之證據尚不足為
    不利於被告事實之認定，依右揭判例意旨，本件即應為有利於被告之認定，而不
    能以推測或擬制之方法，遽認被告有本件恐嚇取財之行為應負刑法第三百四十六
    條第三項、第一項之罪責。此外，復查無任何積極證據足資證明被告有何公訴人
    所指之犯行，依右揭條文規定，自應為被告無罪之諭知。
據上論斷，應依刑事訴訟法第三百零一條第一項，判決如主文。
本件經檢察官丁○○到庭執行職務
中      華      民      國    九十四    年      五      月      六      日
                              臺灣臺中地方法院刑事第十三庭
                                  審判長法    官  許  旭  聖
                                        法    官  許  月  馨
                                        法    官  李  秋  娟
右正本證明與原本無異。
如不服本判決，應於送達後十日內向本院提出上訴狀（須附繕本），上訴於臺灣高等
法院臺中分院。
                                        書記官
中      華      民      國    九十四    年      五      月      六      日
